# 请教陈版，与现货价格挂钩的浮动利率是否属于衍生工具

提问人：谢 俊豪 时间：2021-11-17 15:20:12
假设A公司贷款 100 万给B公司，每半年结息一次，结息日前 20 日平均黄金价格低于 400 时贷款利率为8%，高于 400 时贷款利率为9%，应该怎样做会计处理？
做法 1 ：全部计入衍生金融资产，利息计入公允价值变动
做法 2 ：分拆出8%利率的部分计入债权投资，0-1%的部分作为衍生工具处理
做法 3 ：计入交易性金融资产核算
还是有其他的处理方式更加合理？

回答人：chenyiwei
由于利率与金价变动挂钩，属于存在嵌入衍生工具的混合工具，因此从投资方角度，不应对其予以分拆处理，应整体作为一项以公允价值计量且其变动计入损益的金融资产，根据借款期限列报为交易性金融资产或者其他非流动金融资产。利息支出包含在公允价值变动损益中。